【裁判字號】    98,勞簡上,26
【裁判日期】    990609
【裁判案由】    損害賠償
【裁判全文】
臺灣臺北地方法院民事判決            98年度勞簡上字第26號
上  訴  人    千翔保全股份有限公司
法定代理人    丁○○
訴訟代理人    甲○○
被上訴人      乙○○
兼訴訟代理人  丙○○
上列上列當事人間請求損害賠償事件，上訴人對於中華民國98年
3月24日本院臺北簡易庭98年度北勞簡字第18號第一審判決提起
上訴，本院於99年5月19日言詞辯論終結，判決如下：
    主      文
上訴駁回。
第二審訴訟費用由上訴人負擔。
    事實及理由
一、上訴人起訴主張：被上訴人乙○○於民國97年1 月4 日應徵
    上訴人之安全人員，填寫個人履歷時未填寫領有身心殘障手
    冊，經上訴人錄取僱用後，派至仁愛名廬管理委員會擔任安
    全員時，與該社區住戶發生肢體衝突，上訴人始知其有精神
    方面疾病，領有身心殘障手冊，其以不實履歷資料致使上訴
    人溢付與其能力不符之薪資，計新臺幣（下同）8 萬6400元
    ，應依民法第184 條、227 條或489 條第2 項規定，賠償上
    訴人前揭溢付額。又乙○○於97年7 月28日半夜在仁愛名廬
    執勤時，敞開大門，在門前睡覺，違規失職情節重大，經住
    戶林郁智發現予以糾正，竟與林郁智發生肢體衝突，造成上
    訴人遭業主仁愛名廬管理委員會扣款5 萬元，亦應依民法第
    277 條、第312 條、第184 條、188 第3 項、第489 第2 項
    及第216 條規定，賠償上訴人此項扣款，及因商譽受損而生
    之所失利益18萬元。連同上述賠償金額，總計乙○○應給付
    上訴人31萬6400元。被上訴人丙○○為乙○○之人事保證人
    ，與上訴人約定就乙○○所致上訴人任何損害，均負連帶賠
    償責任，自應就上開乙○○應付之款項，負連帶清償責任。
    爰依上開規定及人事保證之法律關係，訴請被上訴人連帶給
    付上訴人31萬6400元，及自支付命令送達翌日起至清償日止
    ，按年息5%計算之利息。
二、被上訴人則辯稱乙○○從未隱瞞身心障礙身分，上訴人亦自
    始知悉乙○○有身心障礙情形，上訴人為乙○○投保勞保即
    以中度身心障礙身分加保，97年2 月起勞保局更按月將身心
    障礙勞工補助保險費清單通知上訴人，乙○○並無朦騙上訴
    人情事，自無賠償責任。又上訴人並未證明乙○○於執勤中
    睡覺，至於乙○○與住戶林郁智發生糾紛，係因林郁智當天
    酒後歸來粗言粗語大聲咆哮並動手毆傷乙○○，並非乙○○
    執勤有何不當。上訴人遽謂乙○○應負賠償扣款5 萬元及商
    譽損失18萬元之責任云云，顯無依據等語。
三、原審為上訴人敗訴之判決，上訴人就原審駁回其請求被上訴
    人連帶賠償上揭溢付薪資8 萬6400元、扣款5 萬元，合計13
    萬6400元部分，聲明不服，提起上訴，其上訴聲明為：(一)原
    判決關於駁回上訴人後開第二項之訴部分廢棄；(二)上開廢棄
    部分，被上訴人應連帶給付上訴人13萬6400元。被上訴人則
    答辯聲明：上訴駁回。
四、經查，上訴人主張乙○○於97年1 月經上訴人僱用派至仁愛
    名廬擔任安全人員之事實，為被上訴人所不爭，堪信為真實
    。上訴人雖主張乙○○應徵時，個人履歷未填寫領有身心殘
    障手冊，迄至仁愛名廬執勤與住戶發生肢體衝突時，上訴人
    始知其有精神方面疾病云云，惟不但為被上訴人所否認，且
    勞工保險局自上訴人97年1 月僱用乙○○起，即將乙○○之
    身心障礙保險費補助清單按月通知上訴人，此有該局98年1
    月20日書函在卷可稽（見本院卷第39頁），且為上訴人所不
    否認。上訴人既按月收取乙○○保費補助，豈有不知乙○○
    身心障礙而致溢付薪資之理。是上訴人以其不知乙○○身心
    障礙身分致溢付薪資8 萬6400元為由，依民法第184 條、
    227 條及489 條第2 項規定請求被上訴人連帶賠償該溢付額
    ，當屬無據。又上訴人另主張乙○○於97年7 月28日半夜在
    仁愛名廬執勤時，敞開大門，在門前睡覺，違規失職情節重
    大，經住戶林郁智糾正竟與之發生肢體衝突，致原告遭業主
    仁愛名廬扣款5 萬元云云，固提出林郁智之警訊筆錄影本為
    證。惟林郁智係與乙○○發生肢體衝突之人，其於警訊中所
    為指訴，本難期客觀。參以林郁智與乙○○衝突後，自願賠
    償乙○○3 萬6000元等情，有林郁智與乙○○成立調解之調
    解書附卷可證（見本院卷第38頁），亦堪認林郁智與乙○○
    之衝突糾紛，未必即可歸責於乙○○。而上訴人並未另舉證
    據證明乙○○確有執勤睡覺或因可歸責自己之事由而與林郁
    智發生衝突，則上訴人縱遭其業主扣款5 萬元，亦不能逕行
    轉由被上訴人負擔。上訴人請求被上訴人連帶賠償5 萬元部
    分，亦屬無據。從而，上訴人依前揭法律規定訴請被上訴人
    連帶給付13萬6400元及遲延利息，均無理由，不應准許。原
    審為上訴人敗訴之判決，核無違誤。上訴意旨指摘原判決不
    當，求予廢棄改判，為無理由，應予駁回。
五、據上論結，本件上訴為無理由，依民事訴訟法第436 條之1
    第3 項、第449 條第1 項、第78條，判決如主文。
中    華    民    國    99    年    6     月    9     日
                  民事第三庭    審判長法  官  丁蓓蓓
                                      法  官  魏式瑜
                                      法  官  黃明發
以上正本係照原本作成
本判決不得上訴
中    華    民    國    99    年    6     月    9     日
                                      書記官  陳怡如

司法院資訊處製作；財團法人民間司法改革基金會備份。
